臺灣士林地方法院刑事判決
111年度金訴字第244號
公  訴  人  臺灣士林地方檢察署檢察官
被      告  陳品聿


上列被告因詐欺等案件，經檢察官提起公訴（111年度偵字第655
0號）及移送併案審理（臺灣臺北地方檢察署111年度偵字第1003
9號、111年度偵字第12143號），被告於本院準備程序中就被訴
事實為有罪陳述，經本院合議庭裁定由受命法官獨任行簡式審判
程序審理，並判決如下：
    主  文
陳品聿犯如附表二編號一至三「罪名及宣告刑」欄所示之罪，各
處如附表二編號一至三「罪名及宣告刑」欄所示之刑。應執行有
期徒刑壹年陸月。
    事  實
一、陳品聿於民國110年11月間某時起，加入真實姓名、年籍均
    不詳、通訊軟體Telegram綽號「KK」（下稱「KK」）及綽號
    「阿龍」之劉家維（由檢方另案偵辦）與其餘真實姓名、年
    籍均不詳之成年成員所組成之詐欺集團（無證據證明該詐欺
    集團內有未滿18歲之少年，下稱本案詐欺集團），擔任至便
    利超商收取內有金融卡包裹後轉交本案詐欺集團其餘成員及
    持金融卡至自動櫃員機提領款項之「取簿手」、「車手」之
    角色。陳品聿遂與「KK」、劉家維及本案詐欺集團其餘成年
    成員，共同意圖為自己不法之所有，基於三人以上共同詐欺
    取財及洗錢之犯意聯絡，由陳品聿依「KK」指示，於111年1
    月16日下午1時28分許，至臺北市○○區○○街000○0號全家便利
    商店甘州店領取彭及宏所寄送內含彭及宏渣打銀行帳號0000
    0000000000號帳戶（下稱彭及宏渣打帳戶）、華南商業銀行
    帳號000000000000號帳戶（下稱彭及宏華南帳戶）金融卡之
    包裹，及於同日下午某時許，在新北市新店區某處，向劉家
    維拿取劉家禎華南商業銀行帳號000000000000號帳戶（下稱
    劉家禎華南帳戶）金融卡後，本案詐欺集團某不詳成年成員
    ，再於附表一所示時間，以附表一所示方式，向甲○○、乙○○
    、丙○○等3人施用詐術，致甲○○、乙○○、丙○○等3人均陷於錯
    誤，而分別於附表一所示時間，匯入附表一所示款項至附表
    一所示帳戶內，陳品聿則再依「KK」指示及「KK」所提供之
    彭及宏、劉家禎華南帳戶金融卡密碼，於附表一編號一所示
    時間、地點，持彭及宏、劉家禎華南帳戶金融卡，接續提領
    如附表一編號一所示甲○○匯入款項，並將所提領之款項及上
    開彭及宏渣打帳戶、華南帳戶、劉家禎華南帳戶之金融卡，
    交付劉家維，劉家維再將上開款項、金融卡交付本案詐欺集
    團上游。本案詐欺集團上游復將彭及宏渣打帳戶之金融卡交
    付本案詐欺集團其餘成年成員，由本案詐欺集團其餘成年成
    員持彭及宏渣打帳戶之金融卡，於附表一編號二、三所示時
    間、地點，提領如附表一編號二、三所示乙○○、丙○○匯入款
    項後，將款項輾轉交付本案詐欺集團上游，以此製造金流之
    斷點，致無從追查該等犯罪所得之去向，而掩飾或隱匿該等
    犯罪所得。
二、案經甲○○、乙○○、丙○○訴由臺北市政府警察局大同分局報告
    臺灣士林地方檢察署檢察官偵查起訴，暨新北市政府警察局
    新店分局報告臺灣臺北地方檢察署檢察官移送併案審理。
    理  由
壹、程序方面:
    本件被告陳品聿所犯係死刑、無期徒刑、最輕本刑為3年以
    上有期徒刑以外之罪，其於準備程序中就被訴事實為有罪之
    陳述（見本院111年度金訴字第244號卷【下稱本院卷】第23
    6頁），經法官告知簡式審判程序之旨，並聽取公訴人、被
    告之意見後，經本院合議庭裁定由受命法官獨任進行簡式審
    判程序，且依刑事訴訟法第273條之2規定，簡式審判程序之
    證據調查，不受第159條第1項、第161條之2、第161條之3、
    第163條之1及第164條至第170條規定之限制。
貳、實體方面：
一、上揭犯罪事實，業據被告陳品聿於本院準備程序與審理時均
    坦承不諱（見本院卷第236頁、第243頁至第245頁），核與
    證人即告訴人甲○○、乙○○、丙○○、證人即人頭帳戶提供者彭
    及宏於警詢之證述大致相符（見臺灣臺北地方檢察署111年
    度偵字第10039號卷【下稱併案卷】第21頁至第25頁、臺灣
    士林地方檢察署111年度偵字第6550號卷【下稱偵查卷】第7
    6頁至第78頁、第68頁至第73頁、第74頁至第75頁、第63頁
    至第67頁、第46頁至第49頁），並有被告領取證人彭及宏寄
    送包裹及提領彭及宏、劉家禎華南帳戶款項之監視器擷圖畫
    面照片、證人彭及宏包裹寄件歷程資料、包裹店到店線上查
    件資料、華南商業銀行股份有限公司111年3月30日營清字第
    1110010719號函所附彭及宏華南帳戶開戶基本資料及歷史交
    易明細、111年3月3日營清字第1110007037號函所附劉家禎
    華南帳戶開戶基本資料及歷史交易明細、渣打國際商業銀行
    股份有限公司111年3月30日渣打商銀字第1110011263號函所
    附彭及宏渣打帳戶歷史交易明細等證據在卷可參（見偵查卷
    第43頁、第44頁至第45頁、第96頁至第99頁、第101頁至第1
    02頁、併案卷第11頁、第43頁、第51頁至第55頁），足認被
    告任意性自白與事實相符，應可採信。從而，本案事證明確
    ，被告所犯上開犯行，洵堪認定，應依法論科。至檢察官起
    訴書固記載就附表一編號一所示告訴人甲○○匯入款項，為被
    告以外之本案詐欺集團其餘不詳成員所提領，然被告於本院
    準備程序及審理時業已自承此部分款項為其持彭及宏、劉家
    禎華南帳戶金融卡所提領（見本院卷第236頁、第243頁），
    並有上開監視器畫面擷圖照片可資佐證，是起訴書此部分記
    載應屬誤載，並經公訴人當庭更正，併此敘明。
二、論罪科刑：
　㈠按洗錢防制法所稱「洗錢」行為，依第2條規定，係指：一、
    意圖掩飾或隱匿特定犯罪所得來源，或使他人逃避刑事追訴
    ，而移轉或變更特定犯罪所得；二、掩飾或隱匿特定犯罪所
    得之本質、來源、去向、所在、所有權、處分權或其他權益
    者；三、收受、持有或使用他人之特定犯罪所得。並於第14
    條、第15條規定其罰則，俾防範犯罪行為人藉製造資金流動
    軌跡斷點之手段，去化不法利得與犯罪間之聯結。亦即，洗
    錢防制法之立法目的，在於防範及制止因犯第3條所列之特
    定犯罪而取得或變得之財物或財產上利益及其之孳息，藉由
    包含處置（即將特定犯罪所得直接予以移轉或變更）、分層
    化（即以迂迴層轉、化整為零之多層化包裝方式，掩飾或隱
    匿特定犯罪所得）及整合（即收受、持有或使用他人之特定
    犯罪所得，使之回流至正常金融體系，而得以合法利用享受
    ）等各階段之洗錢行為，使其形式上轉換成為合法來源，以
    掩飾或切斷特定犯罪所得與犯罪之關聯性，而藉以逃避追訴
    、處罰。本案被告依「KK」指示，至上開便利超商領取內有
    彭及宏華南帳戶、渣打帳戶金融卡之包裹後，再持劉家維所
    交付之劉家禎華南帳戶金融卡，提領告訴人甲○○匯入彭及宏
    、劉家禎華南帳戶內款項後，將款項、金融卡層層轉手至本
    案詐欺集團上游，由本案詐欺集團上游再將彭及宏渣打帳戶
    金融卡交付其他本案詐欺集團成員，使其他本案詐騙集團成
    員得以提領詐騙告訴人乙○○、丙○○得手之款項，並再將款項
    層層交付本案詐欺集團上游，其作用在於將詐欺所得贓款，
    利用人頭帳戶並提領現金後，客觀上得以切斷詐欺所得金流
    之去向，阻撓國家對詐欺犯罪所得之追查，而被告取得上開
    金融帳戶之金融卡後，不僅提領帳戶內款項，亦將款項及金
    融卡交付予本案詐欺集團成員，使本案詐欺集團成員得繼續
    使用上開金融帳戶領款，主觀上顯然知悉其所為之上開行為
    得以切斷詐欺金流之去向，亦具有掩飾、隱匿該財產與犯罪
    之關聯性，以逃避國家追訴、處罰之犯罪意思，其所為亦屬
    洗錢防制法第2條第1、2款所稱之洗錢行為甚明，應依同法
    第14條之規定論處。
　㈡本案犯罪手法，係由多人縝密分工方能完成之集團性犯罪，
    除被告外，尚包括向告訴人甲○○、乙○○、丙○○施用詐術之人
    、指示被告收取包裹、提領款項之「KK」、交付被告劉家禎
    華南帳戶金融卡及收取被告提領款項之劉家維等不同成員。
    被告於偵訊時亦坦承其有加入本案詐欺集團之Telegram群組
    內，知悉本案詐欺集團有多名成員存在，其主觀上自亦有與
    三人以上共同詐欺之犯意。
　㈢是核被告就附表一編號一至三所為，均係犯刑法第339條之4
    第1項第2款之三人以上共同犯詐欺取財罪及洗錢防制法第14
    條第1項之一般洗錢罪。
  ㈣按共同正犯，係共同實施犯罪行為之人，在合同意思範圍以
    內，各自分擔犯罪行為之一部，相互利用他人之行為，以達
    其犯罪之目的者，即應對於全部所發生之結果，共同負責。
    共同正犯之犯意聯絡，不限於事前有所協議，其於行為當時
    ，基於相互之認識，以共同犯罪之意思參與者，亦無礙於共
    同正犯之成立；復不以數人間直接發生者為限，即有間接之
    聯絡者，亦包括在內。亦即共同正犯，在共同意思範圍內，
    組成一共犯團體，倘具有相互利用其行為之共同意思所為，
    團體中任何一人之行為，均為共犯團體之行為，他共犯均須
    負共同責任，初無分別何一行為係何一共犯所實行之必要。
    經查，被告雖未參與附表一所示犯行之全部行為，惟其與「
    KK」、劉家維及參與本案之本案詐欺集團其餘成年成員於案
    發時，各自分擔犯罪事實欄所載行為之一部，相互利用彼此
    之行為，以達遂行詐欺附表一所示告訴人等財物之目的，顯
    見被告與「KK」、劉家維及本案詐欺集團其餘成年成員間，
    就詐欺取財及洗錢犯行，具有相互利用之共同犯意，並各自
    分擔部分犯罪行為，具有犯意聯絡及行為分擔，應論以共同
    正犯。
　㈤被告領取彭及宏所寄送之華南帳戶金融卡後，於附表一編號
    一所示之時間、地點，持彭及宏華南帳戶金融卡及劉家維所
    交付之劉家禎華南帳戶金融卡，接續提領告訴人甲○○所匯入
    款項之行為，均是分別基於同一個犯罪目的，對同一個告訴
    人甲○○受詐欺之款項，於緊接之時間、地點所為，各行為之
    獨立性極為薄弱，依一般社會健全觀念，難以強行分開，故
    在刑法評價上，應視為數個舉動之接續施行，合為包括之一
    行為予以評價，較為合理，而論以接續犯。檢察官起訴書雖
    未記載告訴人甲○○遭詐欺匯款至劉家禎華南帳戶之款項，及
    被告持彭及宏、劉家禎華南帳戶金融卡提領款項之行為，惟
    告訴人甲○○遭詐欺匯款至劉家禎華南帳戶之款項，及被告持
    劉家禎華南帳戶金融卡提領該款項部分，業經臺灣臺北地方
    檢察署檢察官以111年度偵字第10039號、111年度偵字第121
    43號移送併辦，被告持彭及宏華南帳戶金融卡提領款項部分
    ，則經公訴人當庭補充更正，且均與檢察官起訴書所載行為
    有接續犯之實質上一罪之關係，本院自應併予審酌。
　㈥被告如附表一編號一至三所示犯行，均係以一行為，同時觸
    犯前開2罪名，乃想像競合犯，均應依刑法第55條規定，從
    較重之刑法第339條之4第1項第2款之三人以上共同犯詐欺取
    財罪處斷。
　㈦按刑法處罰之加重詐欺取財罪係侵害個人財產法益之犯罪其
    罪數計算，依一般社會通念，應以被害人數、被害次數之多
    寡，決定其犯罪之罪數。是被告就如附表一編號一至三所示
    之不同告訴人之3次三人以上共同詐欺取財罪犯行，犯意各
    別、行為互殊，應予分論併罰。　
  ㈧犯洗錢防制法第14條、第15條之罪，在偵查或審判中自白者
    ，減輕其刑，洗錢防制法第16條第2 項定有明文。然按想像
    競合犯之處斷刑，本質上係「刑之合併」，其所謂從一重處
    斷，乃將想像競合犯組成之評價上數罪，合併為科刑一罪，
    其所對應之刑罰，亦合併其評價上數罪之數法定刑，而為一
    個處斷刑。易言之，想像競合犯侵害數法益者皆成立犯罪，
    論罪時必須輕、重罪併舉論述，同時宣告所犯各罪名，包括
    各罪有無加重、減免其刑之情形，亦應說明論列，量刑時併
    衡酌輕罪部分量刑事由，評價始為充足，然後依刑法第55條
    前段規定「從一重處斷」，非謂對於其餘各罪可置而不論。
    因此，法院決定處斷刑時，雖以其中最重罪名之法定刑，做
    為裁量之準據，惟於裁量其輕重時，仍應將輕罪合併評價在
    內。查被告就其洗錢犯行，於本院準備程序與審理時均坦承
    不諱，原應可依洗錢防制法第16條第2項上開規定減輕其刑
    ，惟被告所犯洗錢罪屬想像競合犯其中之輕罪，亦即被告就
    本案犯行均係從一重之三人以上共同詐欺取財罪論處，爰就
    此部分想像競合輕罪得減刑部分，於加重詐欺犯行量刑時一
    併衡酌該部分減輕其刑事由，附此說明。
　㈨爰以行為人責任為基礎，審酌被告正值青壯，應知現今社會
    詐欺集團橫行，其等詐欺行為往往對於被害人之財產及社會
    秩序產生重大侵害，竟為貪圖利潤，擔任本案詐欺集團取簿
    手、車手，為本案詐欺集團領取金融卡及提領詐欺贓款，參
    與詐欺犯罪，法治觀念顯有不足，所為殊值非難，並念及被
    告犯後尚知坦承犯行，但未與告訴人達成和解之犯後態度，
    併考量被告於本案犯行分工參與程度上，僅為末端之取簿手
    、車手，無具體事證顯示被告是本案詐欺集團之主謀，亦非
    直接向上開告訴人等人施行詐術之人，尚非處於本案詐欺集
    團核心地位，暨考量被告之犯罪動機、手段、情節、各告訴
    人匯款金額、暨被告自陳之智識程度、家庭生活與經濟狀況
    （見本院卷第245頁）等一切情狀，量處如附表二編號一至
    三所示之刑。
  ㈩數罪併罰之定應執行之刑係一種特別的量刑過程，相較於刑
    法第57條所定科刑時應審酌之事項係對一般犯罪行為之裁量
    ，定應執行刑之宣告，乃對犯罪行為人本身及所犯各罪之總
    檢視，除應考量行為人所犯數罪反應出之人格特性，並應權
    衡審酌行為人犯行之反社會性、刑罰適應性與整體刑法目的
    及相關刑事政策，在量刑權之法律拘束性原則下，除依刑法
    第51條所定方法為量刑自由裁量權之外部界限外，並應受法
    秩序理念規範之比例原則、平等原則、責罰相當原則、重複
    評價禁止原則等自由裁量權之內部抽象價值要求界限之支配
    ，使以輕重得宜，罰當其責，俾符合法律授與裁量權之目的
    ，兼顧刑罰衡平原則。爰秉此原則，就被告所犯3罪為整體
    評價，就宣告之有期徒刑，綜衡卷存事證審酌被告所犯數罪
    類型、次數、侵害法益之性質、非難重複程度等情形，定應
    執行刑如主文所示。
三、沒收部分：
  ㈠按共同犯罪行為人之組織分工及不法所得，未必相同，特別
    是集團性或重大經濟、貪污犯罪，彼此間犯罪所得分配懸殊
    ，其分配較少甚或未受分配之人，如仍應就全部犯罪所得負
    連帶沒收之責，超過其個人所得之剝奪，無異代替其他犯罪
    參與者承擔刑罰，顯失公平。故共同犯罪，其所得之沒收，
    應就各人分得之數為之。查本案告訴人所遭詐騙之款項，並
    無證據證明被告有分得任何酬勞，揆諸前開說明，自無庸於
    本案為沒收之宣告。
  ㈡洗錢防制法第18條規定：「犯第14條之罪，其所移轉、變更
    、掩飾、隱匿、收受、取得、持有、使用之財物或財產上利
    益，沒收之；犯第15條之罪，其所收受、持有、使用之財物
    或財產上利益，亦同（第1項）。以集團性或常習性方式犯
    第14條或第15條之罪，有事實足以證明行為人所得支配之前
    項規定以外之財物或財產上利益，係取自其他違法行為所得
    者，沒收之（第2項）。對於外國政府、機構或國際組織依
    第21條所簽訂之條約或協定或基於互惠原則，請求我國協助
    執行扣押或沒收之案件，如所涉之犯罪行為符合第3 條所列
    之罪，不以在我國偵查或審判中者為限（第3項）。」關於
    犯罪行為人犯洗錢防制法第14條之罪，其所掩飾之財物本身
    僅為洗錢之標的，難認係供洗錢所用之物，為本案洗錢犯罪
    構成要件事實前提，乃本罪之關聯客體，故洗錢行為之標的
    ，除非屬於前置犯罪之不法所得，自非本案洗錢犯罪之工具
    及產物，亦非洗錢犯罪所得，尤非違禁物，尚無從依刑法沒
    收規定予以宣告沒收，自應依洗錢防制法第18條第1項前段
    規定予以宣告沒收。此規定係採義務沒收主義，祇要合於前
    述規定，法院即應為相關沒收之諭知，然該洗錢行為之標的
    是否限於行為人者始得宣告沒收，法無明文，是倘法條並未
    規定「不問屬於犯罪行為人與否均沒收」時，自仍以屬於被
    告所有者為限，始應予沒收。本案被告所提領之款項，業經
    上繳詐騙集團，已非被告所有，又不在其實際掌控中，被告
    對之並無所有權及事實上管領權，依法自無從對其加以宣告
    沒收，附此說明。
據上論斷，應依刑事訴訟法第273條之1第1項、第299條第1項前
段，判決如主文。
本案經檢察官鄭世揚提起公訴，臺灣臺北地方檢察署檢察官林晉
毅移送併辦，檢察官林嘉宏到庭執行職務。
中　　華　　民　　國　　111 　年　　9 　　月　　27　　日
                  刑事第五庭　　法  官  李昭然
以上正本證明與原本無異。
如不服本判決，應於收受判決後20日內向本院提出上訴書狀，並
應敘述具體理由；其未敘述上訴理由者，應於上訴期間屆滿後20
日內向本院補提理由書（均須按他造當事人之人數附繕本），「
切勿逕送上級法院」。告訴人或被害人如對於本判決不服者，應
具備理由請求檢察官上訴，其上訴期間之計算係以檢察官收受判
決正本之日期為準。
因疫情而遲誤不變期間，得向法院聲請回復原狀。
                                書記官  江定宜
中　　華　　民　　國　　111 　年　　9 　　月　　27　　日
附錄本案論罪科刑法條全文：
洗錢防制法第14條
有第2條各款所列洗錢行為者，處7年以下有期徒刑，併科新臺幣
500萬元以下罰金。
前項之未遂犯罰之。
前2項情形，不得科以超過其特定犯罪所定最重本刑之刑。

中華民國刑法第339條之4
犯第339條詐欺罪而有下列情形之一者，處1年以上7年以下有期
徒刑，得併科100萬元以下罰金：
一、冒用政府機關或公務員名義犯之。
二、三人以上共同犯之。
三、以廣播電視、電子通訊、網際網路或其他媒體等傳播工具，
    對公眾散布而犯之。
前項之未遂犯罰之。

附表一：
編號 告訴人 詐欺方式 匯款時間 匯款方式 匯入帳戶 匯（存）款金額（新臺幣） 詐欺集團取款及隱匿款項去向、所在方式（新臺幣）   一 甲○○ 本案詐欺集團某不詳成年成員，於111年1月16日下午3時26分許，以電話聯繫甲○○，假冒為網路賣場客服人員，向甲○○佯稱甲○○於網路下單購買之訂單設定錯誤，會遭重複扣款，需依銀行人員指示解除云云，本案詐欺集團某不詳成年成員旋即再假冒國泰世華銀行客服人員，以電話聯繫甲○○，向甲○○佯稱需按其指示網路轉帳，方能解除扣款云云，致甲○○陷於錯誤，依該詐欺集團成員指示轉帳至指定帳戶內。 111年1月16日下午3時49分許 均以網路銀行轉帳匯款 劉家禎華南帳戶 4萬1,998元 由被告持劉家維所交付之劉家禎華南帳戶金融卡，於111年1月16日下午4時8分至12分許，在新北市○○區○○路00號，接續提領2萬元、2萬元、1萬9,600元、2萬元、1萬元（此部分提領款項尚包含其餘被害人匯入款項，經臺灣臺北地方檢察署檢察官另案提起公訴）；由被告持所領取彭及宏寄送包裹內之彭及宏華南帳戶金融卡，於111年1月16日下午4時26分至30分許，在新北市○○區○○路00號元大銀行北新店分行，接續提領2萬元、2萬元、1萬9,500元、1萬1,000元、1萬9,000元。上開款項被告再交由劉家維上繳本案詐欺集團上游。      111年1月16日下午4時2分許  彭及宏華 南帳戶 4萬9,989元       111年1月16日下午4時4分許  彭及宏華 南帳戶 2萬330元       111年1月16日下午4時6分許  彭及宏華 南帳戶 2萬100元       111年1月16日下午4時8分許  劉家禎華 南帳戶 1萬10元    二 乙○○ 本案詐欺集團某不詳成年成員，於111年1月16日下午4時49分許，以電話聯繫乙○○，假冒為網路賣場客服人員，向乙○○佯稱乙○○於網路下單購買之訂單因賣場人員輸入錯誤，會遭重複扣款，需依郵局人員指示解除云云，本案詐欺集團某不詳成年成員旋即再假冒郵局人員，以電話聯繫乙○○，向乙○○佯稱需按其指示操作網路銀行，方能解除扣款云云，致乙○○陷於錯誤，依該詐欺集團成員指示轉帳至指定帳戶內。 111年1月16日晚間8時3分許 以網路銀行轉帳匯款 彭及宏渣打帳戶 9萬9,989元 本案詐欺集團某不詳成年成員，透過本案詐欺集團上游所輾轉交付被告所收取彭及宏渣打帳戶金融卡，於111年1月16日晚間8時9分至11分許，在不詳地點，接續提領2萬元（共5筆），再輾轉上繳本案詐欺集團上游。   三 丙○○ 本案詐欺集團某不詳成年成員，於111年1月16日晚間8時20分許，以電話聯繫丙○○，假冒為賣衣服廠商，向丙○○佯稱丙○○交易訂單有誤，需依郵局人員指示更改云云，本案詐欺集團某不詳成年成員旋即再假冒郵局人員，以電話聯繫丙○○，向丙○○佯稱需按其指示操作網路銀行轉帳，方能更改訂單云云，致丙○○陷於錯誤，依該詐欺集團成員指示轉帳至指定帳戶內。 111年1月16日晚間8時20分許 均以網路銀行轉帳匯款 彭及宏渣打帳戶 4萬9,983元 本案詐欺集團某不詳成年成員，透過本案詐欺集團上游所輾轉交付被告所收取彭及宏渣打帳戶金融卡，於111年1月16日晚間8時30分至34分許，在不詳地點，接續提領2萬元（共4筆）、1萬9,000元、於111年1月17日凌晨0時31分提領900元，再輾轉上繳本案詐欺集團上游。      111年1月16日晚間8時24分許   4萬9,998元    
附表二：
編號 犯罪事實 罪名及宣告刑 一 如附表一編號一部分 陳品聿犯三人以上共同詐欺取財罪，處有期徒刑壹年參月。 二 如附表一編號二部分 陳品聿犯三人以上共同詐欺取財罪，處有期徒刑壹年貳月。 三 如附表一編號三部分 陳品聿犯三人以上共同詐欺取財罪，處有期徒刑壹年貳月。